臺灣士林地方法院刑事判決　　　　　　　　　　　　　九十一年度簡上字第三六號
　　上　訴　人　臺灣士林地方法院檢察署檢察官
　　被　　　告　甲○○
右列上訴人因被告違反毒品危害防制條例案件，不服本院九十年度簡字第一五九四號
中華民國九十一年一月二十二日所為第一審判決（聲請簡易判決處刑書案號：九十年
度毒偵字第一四三三號），提起上訴，本院依通常程序審理為第一審判決如左：
    主  文
原判決撤銷。
本件公訴不受理。
    理  由
一、聲請簡易判決處刑意旨略以：被告甲○○前曾因能源管理法案件，經臺灣板橋地
    方法院以八十八年度易字第二二０八號判處有期徒刑三月確定，並於民國八十九
    年一月十八日執行完畢。猶不知悔改，又因施用毒品案件，經送觀察、勒戒後，
    認有繼續施用毒品之傾向，送強制戒治，嗣屆滿三月，成效評定為合格，經法院
    裁定停止戒治，所餘戒治期間交付保護管束，復又違反保護管束情節重大，再經
    法院裁定撤銷停止戒治，令入戒治處所施以強制戒治，並於九十年二月二十三日
    強制戒治期滿，由臺灣板橋地方法院檢察署檢察官於九十年三月十三日，以九十
    年度戒毒偵字第一九七號不起訴處分確定。詎其復於九十年七月五日十九時許，
    在臺北縣汐止市○○路五００號住處，施用第二級毒品安非他命，為警於九十年
    七月十日十時三十分許因另案緝獲而採尿送驗，始悉上情，因認被告涉犯毒品危
    害防制條例第十條第二項之施用第二級毒品罪嫌。
二、按被告死亡者，應諭知不受理之判決，並得不經言詞辯論為之，刑事訴訟法第三
    百零三條第五款、第三百零七條分別定有明文。次按刑事訴訟法第四百五十二條
    規定：「檢察官聲請以簡易判決處刑之案件，經法院認為有第四百五十一條之一
    第四項但書之情形者，應適用通常程序審判之」，同法第四百五十一條之一第四
    項但書第三款則規定：「法院於審理後，認應為無罪、免訴、不受理或管轄錯誤
    判決之諭知者」。是法院認為簡易案件應為不受理判決之諭知者，應適用通常程
    序審判之，不得以簡易判決處刑。
三、經查，本件被告甲○○業於九十年十一月二十日死亡，此有被告法務部戶役政連
    結作業系統查詢資料乙紙附卷可稽；原審於九十一年一月二十二日判決時，被告
    業已死亡，揆諸上開規定，原應適用通常程序審判並為不受理之諭知，惟竟誤以
    簡易程序為實體判決，於法未合，上訴意旨指摘原判決不當，為有理由，應由本
    院撤銷原判決自為第一審判決，爰不經言詞辯論，逕諭知不受理之判決。
據上論斷，應依刑事訴訟法第四百五十五條之一第三項、第三百六十九條第一項前段
、第三百六十四條、第三百零三條第五款、第三百零七條，判決如主文。
中      華      民      國    九十一      年      三      月     十二   日
                                      臺灣士林地方法院刑事第四庭
                                          審判長法  官  杜  惠  錦
                法  官  楊  迺  伶
                                                法  官  黃  潔  茹
右正本證明與原本無異。
如不服本判決，應於判決送達後十日內向本院提出上訴。
                                                書記官  柳  瑞  宗
中      華      民      國    九十一      年      三      月     二十   日
